# 贴息补助

提问人：桂红艳 时间：2020-03-13 08:05:16
请教各位老师：企业收到贴息补助，如何进行核算，直接冲减贷款利息支出，是否合理？

回答人：chenyiwei
《企业会计准则第 16 号——政府补助（ 2017 年修订）》：
第十二条 企业取得政策性优惠贷款贴息的，应当区分财政将贴息资金拨付给贷款银行和财政将贴息资金直接拨付给企业两种情况，分别按照本准则第十三条和第十四条进行会计处理。
第十三条 财政将贴息资金拨付给贷款银行，由贷款银行以政策性优惠利率向企业提供贷款的，企业可以选择下列方法之一进行会计处理：
（一）以实际收到的借款金额作为借款的入账价值，按照借款本金和该政策性优惠利率计算相关借款费用。
（二）以借款的公允价值作为借款的入账价值并按照实际利率法计算借款费用，实际收到的金额与借款公允价值之间的差额确认为递延收益。递延收益在借款存续期内采用实际利率法摊销，冲减相关借款费用。
企业选择了上述两种方法之一后，应当一致地运用，不得随意变更。
第十四条 财政将贴息资金直接拨付给企业，企业应当将对应的贴息冲减相关借款费用。
根据上述第十四条，要注意区分作为补助对象的利息是否已经实际发生，以及是资本化利息还是费用化利息。作为补助对象的利息是资本化利息的，冲减相关资产账面价值；补助对象是费用化利息的，冲减当期“财务费用——利息支出”。
如果作为补助对象的利息在收到贴息款时尚未发生，则收到的贴息计入递延收益，到后续作为补助对象的利息支出实际发生时，再按上述原则处理。